【裁判字號】    97,交聲,1934
【裁判日期】    970829
【裁判案由】    違反道路交通管理處罰條例聲明異議
【裁判全文】
臺灣臺北地方法院交通事件裁定        97年度交聲字第1934號
原處分機關  交通部公路總局臺北區監理所
異  議  人
即受處分人  乙○○（裁決書誤載為「蕭捷修」）
上列異議人因違反道路交通管理處罰條例案件，對於交通部公路
總局臺北區監理所民國97年7月2日所為之裁決處分（原處分案號
：北監自裁字第裁40-C00000000號）聲明異議，本院裁定如下：
    主  文
異議駁回。
    理  由
一、原處分機關交通部公路總局臺北區監理所以異議人乙○○於
    民國97年4月7日20時40分許，駕駛車號7693-MQ 號自用小客
    貨車，在臺北縣永和市○○路與國中路之有燈光號誌管制之
    交岔路口時闖紅燈，而為警以異議人有違反道路交通管理處
    罰條例第53條第1 項規定之行為，予以當場掣單舉發。嗣異
    議人於舉發通知單上所載之應到案日期前（即97年4 月22日
    前）提出申訴，經原處分機關認為無理由，乃依上開條例第
    53條第1 項、第63條第1項第3款及違反道路交通管理事件統
    一裁罰基準表之規定，裁罰異議人新台幣（下同）2,700 元
    ，並記違規點數3 點。
二、聲明異議意旨略以：當天我開車行駛永亨路，行經永亨路與
    國中路口時，左轉行駛國中路就被警察在永和國中前攔下，
    警察跟我說我闖紅燈，但是我沒有闖紅燈，且我是左轉之後
    再轉一、二個路口，警察才把我攔下，並非是在第一時間將
    本人攔住，又無法提供違規之錄影、照相等證據，本人相當
    不服，可否建議警察機關應以規勸為主，裁罰為輔，為此狀
    請撤銷原處分等語。
三、按汽車駕駛人，行經有燈光號誌管制之交岔路口闖紅燈者，
    處新台幣1,800元以上5,400元以下罰鍰，道路交通管理處罰
    條例第53條第1 項定有明文；而有第53條之情形者，並記違
    規點數3 點，亦為同條例第63條第1項第3款所明定。本件異
    議人對於其於上開時間駕駛車號7693-MQ 號自用小客貨車行
    經前開地點並為警舉發闖紅燈之事實並不爭執，惟以前開情
    詞為辯。然查：證人即當時舉發本件違規之臺北縣政府警察
    局永和分局秀朗派出所員警甲○○於本院訊問時證稱：（舉
    發經過為何？）當天我是服19時至21時雙人巡邏勤務，當天
    我們二人都是騎乘警用摩托車，沿著永亨路行駛，騎到永亨
    路、國中路口時，因為紅燈就停下來等待綠燈，就看到異議
    人開車行駛永亨路到了國中路口時直接左轉，當時異議人左
    轉時，永亨路行向還是紅燈的狀態，我就跟我同事周偉儒騎
    機車追上去，左轉後大約50公尺處就把異議人攔下來，我就
    告知異議人違規的事實，異議人說他不曉得自己違規，我仍
    依法告發；（你攔下異議人的地方是否就在永和國中前面？
    ）是的；（永和國中前面那條路是何路？）國中路；（為何
    異議人他通過路口後還有轉一、二個彎你們才攔下他？）左
    轉之後，國中路後面雖然有轉彎，但是我是在轉彎處之前就
    把異議人攔下等語，證人既為依法執行職務之公務員，與異
    議人又夙無嫌隙，其公正執法應可期待，若非確有違規情事
    ，實無設詞誣攀之理。又警察舉發交通違規行為，並不以照
    片或錄影為必要之證明方法，若強求各種交通違規行為均需
    以照片或錄影為其裁罰依據，事實上殆不可行，蓋諸多違規
    行為之發生難以預期，違規狀態稍縱即逝，如闖紅燈（在未
    設置闖紅燈自動照相儀器之處所）；未戴安全帽之騎士見警
    攔查，隨即戴上安全帽；未繫安全帶之汽車駕駛見警攔查，
    隨即繫上安全帶等情形，根本無法期待此類違規行為均須照
    相或錄影為證，是本件縱然未有照相或錄影存證，亦不影響
    本件異議人有於前開時、地違規闖紅燈之違規事實的認定。
    至異議人建議應以勸導為主，裁罰為輔云云，惟闖紅燈之行
    為不僅紊亂整體交通秩序，其所造成交通參與者生命、身體
    之傷害風險相當高，屬於重大的交通違規行為，並不在違反
    道路交通管理事件統一裁罰基準及施行細則第12條所定原則
    上施以勸導之違規行為範圍之內，是異議人執此而請求免罰
    ，亦難謂有據。
四、綜上所述，異議人上開所辯，均無足採。從而原處分機關依
    道路交通管理處罰條例第53條第1項、第63條第1項第3 款及
    違反道路交通管理事件統一裁罰基準表之規定，裁處2,700
    元罰鍰，並記違規點數3 點，經核於法並無不合，異議人之
    異議為無理由，應予駁回。
五、據上論斷，應依道路交通管理處罰條例第87條第2 項，道路
    交通案件處理辦法第19條，裁定如主文。
中    華    民    國    97    年    8     月    29    日
                  交通法庭      法  官  李明益
以上正本證明與原本無異。
如不服本裁定，應於裁定送達後5日內向本院提出抗告狀。
                                書記官  劉穗筠
中    華    民    國    97    年    9     月    2     日


司法院資訊處製作；財團法人民間司法改革基金會備份。
